# 请教陈版：疫情期间高速公路摊销的处理

提问人：yxc998 时间：2020-04-26 09:16:00
陈版，您好！受疫情影响，现在高速公司都处于免费期，如果将来能够跟政府争取到延长收费期（譬如延长半年），那无形资产的摊销期改怎么处理？是在整个收费期（含延长期）内摊销，还是要扣掉免费期、按原合同规定收费期进行摊销？谢谢！@chenyiwei

回答人：chenyiwei
由于目前尚未明确对免费通行期间的补偿政策，因此原先的无形资产或固定资产应继续计提摊销（假设为BOT模式下的无形资产）或折旧（假设为固定资产）。
日后明确延长收费年限作为补偿之后，将届时的资产账面价值在重新计算的剩余经营年限内按直线法或车流量法计提摊销或折旧。